【裁判字號】    95,訴,467
【裁判日期】    950414
【裁判案由】    清償借款
【裁判全文】
臺灣高雄地方法院民事判決               95年度訴字第467號
原      告  中央信託局股份有限公司成功分公司
法定代理人  甲○○
訴訟代理人  乙○○
            丙○○
被      告  丁○○
上列當事人間請求清償借款事件，本院於民國95年3 月31日言詞
辯論終結，判決如下：
     主     文
被告應給付原告新臺幣參佰伍拾參萬玖仟零柒元，及自民國九十
三年七月三十日起至民國九十四年五月三十日止，按年息百分之
三點二計算之利息，自民國九十四年五月三十一日起至清償日止
，按年息百分之三點七計算之利息，並自民國九十三年八月三十
一日起至民國九十四年二月二十八日止，按年息百分之三點二之
百分之十，自民國九十四年三月一日起至民國九十四年五月三十
日止，按年息百分之三點二之百分之二十，自民國九十四年五月
三十一日起清償日止，按年息百分之三點七之百分之二十計算之
違約金。
訴訟費用由被告負擔。
    事實及理由
一、原告主張：被告於民國92年5 月19日，與原告簽訂「個人修
    繕房屋貸款契約」，向原告借款新臺幣（下同）3,700,000
    元，約定借款期間係自92年5 月30日起至112 年5 月30日止
    ，以每月為一期，共分240 期，依年金法按期平均攤付本息
    ，並約定前2 年按固定利率3.2 ％計算利息，嗣後按原告公
    告之定儲利率指數加2 ％機動調整計息，於遲延給付本息時
    ，均視為全部到期，除全部依借款利率計息外，其逾期在6
    個月以內部分，按上開利率10％，逾期超過6 個月部分，則
    按上開利率20％計付違約金。詎被告自93年7 月30日起，均
    未再依約繳納本息，迭經催討無效，依約借款債務已視為全
    部到期，被告尚積欠原告本金共計3,539,007 元，及其利息
    、違約金未清償，爰依消費借貸之法律關係提起本件訴訟等
    情。並聲明：如主文第1 項所示。
二、被告則以：對於積欠原告上開本金不爭執，惟原告請求之利
    息及違約金過高等語，資為抗辯。答辯聲明求為判決：（一
    ）原告之訴駁回。（二）訴訟費用由原告負擔。
三、按稱消費借貸者，謂當事人一方移轉金錢或其他代替物之所
    有權於他方，而約定他方以種類、品質、數量相同之物返還
    之契約；借用人應於約定期限內，返還與借用物種類、品質
    、數量相同之物；遲延之債務，以支付金錢為標的者，債權
    人得請求依法定利率計算之遲延利息。但約定利率較高者，
    仍從其約定利率；當事人得約定債務人於債務不履行時，應
    支付違約金，民法第474 條第1 項、第478 條前段、第233
    條第1 項、第250 條第1 項分別定有明文。查，本件原告主
    張之事實，業據其提出個人修繕房屋貸款契約書、約定書、
    貸款清償查詢單、定儲利率指數各1 紙為證，而被告對於尚
    積欠原告上開本金之事實亦不爭執，是原告主張之事實，堪
    信為真實。至被告固執前詞置辯，惟依兩造所簽訂之個人修
    繕房屋貸款契約第4 條第4 款及第6 條約定，本件借款前2
    年按固定利率3.2 ％計算利息，嗣後按原告公告之定儲利率
    指數加2 ％機動調整計息，被告未依約清償本息時，原告得
    計收違約金，逾期在6 個月以內部分，按第4 條所定利率之
    一成，逾期超過6 個月部分，則按第4 條所定利率之二成計
    付違約金，有上開貸款契約書1 份在卷可稽，準此，原告請
    求自93年7 月30日起至94年5 月30日止，按年息3.2 ％計算
    之利息，自94年5 月31日起至清償日止，按年息3.7 ％計算
    之利息，並自93年8 月31日起至94年2 月28日止，按年息3.
    2 ％之一成，自94年3 月1 日起至94年5 月30日止，按年息
    3.2 ％之二成，自94年5 月31日起清償日止，按年息3.7 ％
    之二成計算之違約金，核與依上開約定條款相符，且其請求
    之利息尚未逾民法關於最高利率為年息20％之規定，請求之
    違約金係分別按年息0.32％、0.64％及0.74％計算，亦屬合
    理，被告空言置辯，自不足採。從而，原告依消費借貸之法
    律關係，請求被告給付原告如主文第1 項所示之本金、利息
    及違約金，為有理由，應予准許。
四、據上論結，本件原告之訴為有理由，依民事訴訟法第78條，
    判決如主文。
中    華    民    國    95    年    4     月    14    日
                  民事第二庭法  官  邱泰錄
上正本係照原本作成。
如不服本判決，應於送達後20日內，向本院提出上訴狀並表明上
訴理由，如於本判決宣示後送達前提起上訴者，應於判決送達後
10日內補提上訴理由書（須附繕本）。
中    華    民    國    94    年    4     月    14    日
                            書記官  林慧君


司法院資訊處製作；財團法人民間司法改革基金會備份。
